臺灣桃園地方法院刑事判決　　　　　　　98年度訴字第1287號
公　訴　人　臺灣桃園地方法院檢察署檢察官
被　　　告　傅從雄
選任辯護人　劉世興律師
上列被告因賭博案件，經檢察官提起公訴（98年度偵字第18170
號、98年度偵字第19164 號、98年度偵字第19165 號），本院判
決如下：
    主  文
傅從雄意圖營利聚眾賭博，處有期徒刑伍月，如易科罰金，以新
臺幣壹仟元折算壹日。扣案之職棒簽注資料壹佰柒拾壹張、電腦
主機貳台、行動電話伍支（含SIM 卡柒張）、現金新臺幣壹佰貳
拾萬伍仟元均沒收。
    事  實
一、傅從雄基於聚眾賭博之犯意，自民國97年1 月間某日起，在
    桃園縣桃園市○○○街89號11樓居處，經營職業棒球賭博簽
    賭站，招攬不特定之賭客會員押注賭博，賭博方式以美國大
    聯盟及中華聯盟職業棒球比賽勝負為輸贏之賠率依據，賭客
    以每注新台幣（下同）100 元至3 萬元不等價格押注，如押
    中得上開賠率之金額。嗣於98年8 月18日，在上址為警查獲
    ，並扣得現金123 萬5,000 元、職棒簽注資料171 張、電腦
    主機2 台及行動電話5 支（含SIM 卡7 張）。
二、案經桃園縣政府警察局桃園分局報告臺灣桃園地方法院檢察
    署檢察官偵查起訴。
    理  由
一、證據能力：
  (一)按被告之自白，非出於強暴、脅迫、利誘、詐欺、疲勞訊問
    、違法羈押或其他不正之方法，且與事實相符者，得為證據
    ；被告陳述其自白係出於不正之方法者，應先於其他事證而
    為調查，該自白如係經檢察官提出者，法院應命檢察官就自
    白之出於自由意志，指出證明之方法，刑事訴訟法第156 條
    第1 項、第3 項定有明文。準此，被告對檢察官所提渠等於
    警詢時及偵查中不利於己供述，其證據能力並無意見，復本
    院亦查無有何顯然不正之方法取得情事，而悖於其自由意志
    ，是被告前開不利於己供述得為證據，合先敘明。
  (二)另本院以下所引用之非供述證據，均與本件事實具有自然關
    聯性，且核屬書證、物證性質，又查無事證足認有違背法定
    程序或經偽造、變造所取得等證據排除之情事，復經本院依
    刑事訴訟法第164 條、第165 條踐行物證、書證之調查程序
    ，況公訴人及被告、辯護人對此部分之證據能力亦均不爭執
    ，是堪認均有證據能力。
二、訊據被告傅從雄固坦承上開犯罪事實，惟辯稱：扣案之新臺
    幣（下同）123 萬5000元並非賭資，其中100 萬元係向家中
    借用云云。經查：上開犯罪事實，業據被告坦承不諱，並有
    通訊監察譯文（98年度偵字第19164 號卷三第115-152 頁）
    、本院98年度聲搜字第669 號搜索票影本、搜索扣押筆錄、
    扣押物品目錄表、扣押物品收據附卷可稽，及職棒簽注資料
    171 張、電腦主機2 台、行動電話5 支（含SIM 卡7 張）扣
    案可佐，堪認被告任意性之自白與事實相符。被告犯行明確
    ，應依法論科。
三、按在公共或公眾得出入之場所賭博，僅係刑法第266 條之犯
    罪成立要件，至同法第268 條之罪，並不以在公共或公眾得
    出入之場所為限；意圖營利供給賭博場所或聚眾賭博，其賭
    場縱設在私人住宅內，仍應成立刑法第268 條之罪，司法院
    院字第1479號、院解字第3962號解釋早著明文。刑法第268
    條意圖營利，聚眾賭博罪之所謂「聚眾賭博」，是指聚合多
    數人而言，參酌司法院釋字第145 號解釋「所謂多數人包括
    特定之多數人在內」之意旨，「聚眾」不僅指不特定之多數
    人，且包括特定之多數人在內；而所謂「賭博場所」，只要
    有一定之場所供人賭博財物即可，非謂須有可供人前往之一
    定空間場地始足當之。是刑法上之意圖營利供給賭博場所罪
    ，本不以賭博場所為公眾得出入者為要件，以現今科技之精
    進，電話、傳真、網路均可為傳達賭博之訊息，例如營利意
    圖而提供網址供人賭博財物者，亦屬提供賭博場所之一種，
    而以傳真或電話簽注號碼賭博財物，與親自到場簽注賭博財
    物，僅係行為方式不同，並不影響其犯罪行為之認定。故核
    被告所為，係犯刑法第268 條之圖利供給賭博場所罪及圖利
    聚眾賭博罪。又被告所犯刑法第268 條意圖營利供給場所罪
    ，雖公訴人起訴法條漏未論及，惟起訴犯罪事實業已敘明且
    與聚眾賭博罪部分有裁判上一罪關係，本院自得併予審理。
    又被告自97年1 月間至遭查獲時止，反覆密接提供賭博場所
    並聚眾賭博，係基於概括之營利賭博犯意，在密切接近之一
    定時、地持續實行之複次行為，依社會通念，於客觀上仍認
    為符合一個反覆、延續性之賭博行為，於刑法評價上，仍屬
    「構成要件一罪」，而應論以集合犯之實質上一罪。被告以
    一行為同時觸犯上述二罪名，為想像競合犯，應依情節較重
    之意圖營利聚眾賭博罪處斷。爰審酌被告不思以正當工作獲
    取財產利益，竟提供賭博場所並聚眾賭博，從中獲取不法利
    益，影響正常之社會經濟活動，惟念及其犯後尚能坦承犯行
    ，並參以犯罪對於社會風氣影響之程度等情狀，量處如主文
    所示之刑，並諭知易科罰金之折算標準。
四、扣案之職棒簽注資料171 張、電腦主機2 台、行動電話5 支
    （含SIM 卡7 張），係被告所有供本案犯罪所用之物，業據
    其供承在卷，爰依刑法第38條第1 項第2 款規定，予以宣告
    沒收。至扣案現金123 萬5000元，係與前開職棒簽注資料17
    1 張、電腦主機2 台、行動電話5 支（含SIM 卡7 張）同時
    於被告之住所遭查獲，被告先於警詢中供稱：現金123 萬50
    00元中，23萬5000元是職棒簽賭資金，100 萬元是向家裡借
    用的，因為在搜索現場緊張才稱前開123 萬5000元均係經營
    職棒賭博所得等語（參98年度偵字第18170 號卷一第110 頁
    背面）；繼於偵查中供稱：該100 萬元係伊父親傅湖端於民
    國「98年7 月30日」借伊購買車子等語（參98年度偵字第18
    170 號卷一第122 頁），於準備程序中則改稱：上揭100 萬
    元係傅湖端於「98年8 月11日」借伊，且傅湖端稱係伊姊姊
    返還先前借款之資金等語（參本院卷一第153 頁），被告對
    於單純且距案發日期不久之借款日期前後供述不一，其辯詞
    之真實性已值存疑；參以證人傅湖端於99年10月14日之隔離
    程序交互詰問中證稱其不是98年借款予被告（參本院卷二第
    133 頁正面），且資金來源也不是來自他人或被告之姊姊之
    歸還借款（參本院卷二第134 頁背面），更與被告所辯南轅
    北轍。被告於審理期日之末又再度翻稱該123 萬5000元均非
    賭資，之前承認23萬5000元是賭資是因為緊張。伊平常不會
    將現金存放家中，收受借款當天未將100 萬元存入銀行之原
    因，係因為收受款項當日是週日，所以無從將100 萬元存入
    銀行云云，惟查98年7 月30日為週四，又98年8 月11日係週
    二，均非被告所稱之週日，故被告所辯與事實不符，與證人
    傅湖端所述亦不符，參諸被告自承賭客下注的錢伊不會存入
    銀行，均放在家中，足徵本件在現場連同被告經營職棒賭博
    所用之文件171 張、電腦主機2 台、行動電話5 支併同扣押
    之123 萬5000元，確均係供被告經營賭博所用之賭資，被告
    所辯顯係為圖避免該款項遭法院沒收，不足採信，爰併依刑
    法第38條第1 項第2 款規定，予以宣告沒收。其餘扣案物，
    則無證據證明與本案有關聯性，自無從併予宣告沒收，附此
    敘明。
據上論斷，應依刑事訴訟法第299 條第1 項前段，刑法第268 條
、第55條、第41條第1 項前段、第38條第1 項第2 款，刑法施行
法第1 條之1 第1 項、第2 項前段，判決如主文。
本案經檢察官梁光宗到庭執行職務。
中    華    民    國   100    年    2     月    17    日
               刑事第六庭審判長法  官  錢建榮
                               法  官  黃翊哲
                               法  官  游智棋
以上正本證明與原本無異。
如不服本判決應於收受判決後10日內向本院提出上訴書狀，並應
敘述具體理由。其未敘述上訴理由者，應於上訴期間屆滿後20日
內向本院補提理由書（均須按他造當事人之人數附繕本）「切勿
逕送上級法院」。
                               書記官  陳育萱
中    華    民    國   100    年    2     月    17    日
附錄本判決論罪科刑法條：
中華民國刑法第268條（圖利供給賭場或聚眾賭博罪）
意圖營利，供給賭博場所或聚眾賭博者，處3 年以下有期徒刑，
得併科3 千元以下罰金。
（罰金部分依刑法施行法第1 條之1 第1 項、第2 項前段規定，
貨幣單位均變更為新臺幣且金額均提高為30倍）